

Leonardo Yael Bazán Becerril

Pasante de Ingeniería en Sistemas Computacionales



leonardo-becerril.netlify.app



leonardo.becerrilehotmail.com



+52 5523054299

Sobre mi

Soy Pasante de la carrera de Ingeniería en Sistemas Computacionales que se apasiona por la tecnología y el software; responsable, proactivo y creativo. Actualmente soy desarrollador web full-stack con amplio conocimiento en front-end usando HTML, CSS, y JS, procurando el diseño responsivo y las buenas practicas. En cuanto al back-end tengo experiencia en el desarrollo de aplicaciones con Java y desarrollo de sistemas web con PHP-Laravel. También tengo experiencia en el diseño y uso de bases de datos relacionales, mantenimiento y configuración de redes locales.

Idiomas

Español · nativo

Inglés · intermedio (actualmente C1)

Experiencia

Desarrollador Web Jr. Full-Stack/Prácticas profesionales

Satori Tech

Metepec, Edo. Méx. Marzo 2021 - Actualidad

- Creación de sistemas web (e-commerce, sistemas de administración, landing pages, entre otros) desde la creación del ER y la BD, desarrollo de front y back, así como entrega y mantenimiento de los sistemas.
- Aprendizaje de buenas prácticas en el desarrollo de sistemas web
- Aprendizaje del uso de frameworks y herramientas web como Laravel, Bootstrap, Vue.js, entre otros.

Desarrollador de Sistemas de Planificación Empresarial

EDem Consultores

Toluca, Edo. Méx. Enero 2019 - Julio 2019 • Apoyo en el levantamiento de requerimientos.

Soporte técnico.

 Apoyo en el desarrollo de módulos web para el sistema administrativo de "LA LIBRERÍA UNIVERSITARIA UAEMEX".

Soporte Tecnico Freelance

Toluca, Edo. Méx. 2012 - Actualidad Mantenimiento preventivo y correctivo a equipos de cómputo.

Formación

2021 - Presente Idioma Inglés

Think-e English Courses

2015 - 2020 Ingeniería en Sistemas Computacionales

Instituto Tecnológico de Toluca

Conocimientos

Lenguajes de programación

Java

PHP

Javascript

Dart

Bases de datos

ORACLE

MYSQL

Control de versiones

Git

Herramientas web

HTML5/CSS3

Bootstrap

Vuejs/Vuetify

Diversas librerías de js

Sistemas operativos

GNU/Linux

Windows